臺灣桃園地方法院刑事判決　　　　　　　 94年度易字第256號
公　訴　人　臺灣桃園地方法院檢察署檢察官
被　　　告　甲○○　男　47歲.
上列被告因竊盜案件，經檢察官提起公訴（94年度偵字第311號）
，被告於本院準備程序進行中，就被訴事實為有罪之陳述，經本
院告知簡式審判程序意旨，並聽取公訴人及被告之意見後，本院
合議庭裁定由受命法官獨任依簡式審判程序審理，茲判決如下：
    主  文
甲○○攜帶兇器竊盜，處有期徒刑柒月。扣案鐵鉗壹支及手套壹
雙均沒收。
    事  實
一、甲○○前有多次違反麻醉藥品管理條例、毒品危害防制條例
    前科，又於民國93年間因違反槍砲彈藥刀械管制條例等案件
    ，經本院判處有期徒刑7 月，併科罰金新台幣（下同）2 萬
    元（未經許可持有彈藥部分）、有期徒刑3 月（持有第一級
    毒品部分）、有期徒刑4 月（未經許可無故持有刀械部分）
    、有期徒刑4 月（偽造文書部分），應執行有期徒刑1 年2
    月，併科罰金2 萬元確定（尚未執行完畢，不構成累犯）猶
    不知警惕。竟意圖為自己不法之所有，於93年12月18日凌晨
    4 時5 分，攜帶其所有客觀上足以對於人之生命、身體、安
    全、健康構成威脅之外觀為鐵製折疊式的老虎鉗，全長約15
    公分，內含有鋸齒狀尖刀4.5 公分、已開封的小刀5 公分、
    十字起子4 公分、拔罐器4 公分，裝有小燈泡之鐵鉗1 支及
    手套1 雙，至桃園縣中壢市○○路370 號（起訴書誤載為同
    縣市○○○街30號）李志偉經營之麵攤店，見尚在營業但當
    時無人在場照應（適李志偉上店內2 樓拿取物品），見有機
    可乘，乃帶上手套後竊取李志偉所有，置放該店內桌上之現
    金135 元，得手後，旋即置放入外套口袋內，欲離去之際，
    適為李志偉自店內2 樓下樓察覺，甲○○見狀逃離，為李志
    偉追趕攔下後，報警當場查獲，並扣得甲○○所有供行竊之
    用上開物品。
    理  由
一、程序部分：本件被告所犯係死刑、無期徒刑或最輕本刑為三
    年以上有期徒刑以外之罪，其於準備程序中就被訴事實為有
    罪之陳述，經本院告知簡式審判程序之旨，並聽取當事人意
    見後，經本院合議庭依刑事訴訟法第273 條之1 第1 項規定
    裁定由受命法官獨任進行簡式審判程序，合先敘明。
二、上揭事實，業據被告甲○○於警詢、檢察官訊問時及本院審
    理時供認不諱。核與告訴人李志偉於警詢時指訴之情節相符
    。並有被告所有供行竊所用之鐵鉗1 支及手套1 雙扣案足稽
    。而該鐵鉗、手套經本院於審理時當庭勘驗結果：外觀為鐵
    製折疊式的老虎鉗，全長約15公分，內含有鋸齒狀尖刀4.5
    公分、已開封的小刀5 公分、十字起子4 公分、拔罐器4 公
    分，裝有小燈泡，該工具外觀非常新穎，沒有任何油漬。手
    套為一般市售的防水手套，並有螢光色彩，其上並無油漬，
    有勘驗筆錄在卷可按。該鐵鉗既為金屬材質、堅硬，內含有
    摺疊式鋸齒狀尖刀、開封的小刀、十字起子、拔罐器，客觀
    上足以傷害人之生命、身體，屬兇器無疑。被告雖辯稱：鐵
    鉗及手套係其在修車廠從事修車所用器具云云，但查：上開
    鐵鉗外觀非常新穎，沒有任何油漬，手套為一般市售的防水
    手套，並有螢光色彩，其上並無油漬，業經本院當庭勘驗屬
    實，已如前述。則上開鐵鉗、手套若係被告在修車廠所用之
    修車工具，豈會毫無沾染油漬，顯悖於常情。復衡之，被告
    對於本院詢之修車廠地址在何處，被告竟無法說出確切地址
    ，其理安哉？足見被告所辯，顯係被告臨訟杜撰、避就、飾
    卸之詞，不足採信。此外，復有贓物認領保管單1 張附卷可
    稽。事證已臻明確，被告犯行均堪認定。
三、按刑法第321 條第1 項第3 款之「兇器」其種類並無限制，
    凡客觀上足對人之生命、身體、安全構成威脅，具有危險性
    之兇器均屬之，且只須行竊時攜帶此種具有危險性之兇器為
    已足，並不攜帶之初有行兇之意圖為必要（最高法院著有79
    年台上字第5253號判例意旨參照）。本件被告行竊時所攜帶
    之鐵鉗1 支，為金屬材質、堅硬，客觀上足以傷害人之生命
    、身體，屬兇器無疑。核被告所為，均係犯刑法第321 條第
    1 項第3 款之攜帶兇器竊盜罪。爰審酌被告犯罪動機、所得
    手之財物，攜帶兇器行竊所生危害，犯後態度等一切情狀，
    量處如主文所示之刑。扣案鐵鉗1 支及手套1 雙，係被告所
    有供犯罪所用之物，已如前述，依刑法第38條第1 項第2 款
    宣告沒收。
據上論斷，應依刑事訴訟法第273條之1第1項、第299 條第1 項
前段，刑法第321 條第1 項第3 款、第38條第1 項第2 款，判決
如主文。
本案經檢察官趙燕利到庭執行職務。
中　　華　　民　　國　　94　　年　　5 　　月　　27　　日
                  刑事第五庭    法　官　邱滋杉
以上正本證明與原本無異。
如不服本判決，應於送達後10日內，向本院提出上訴狀（應附繕
本），上訴於臺灣高等法院。
                                書記官　高文靜
中　　華　　民　　國　　94　　年　　5 　　月　　27　　日
附錄本案論罪科刑主要法條：
刑法第三百二十一條第一項第三款（攜帶兇器加重竊盜罪）
犯竊盜罪而有左列情形之一者，處六月以上五年以下有期徒刑：
三  攜帶兇器而犯之者。
